【裁判字號】    88,訴,2954
【裁判日期】    890104
【裁判案由】    損害賠償
【裁判全文】
臺灣臺中地方法院民事判決  八十八年度訴字第二九五四號
    原      告  丙○○
                乙○○
                庚○○
                甲○○
                丁○○
    被      告  戊○○
                己○○○
右當事人間損害賠償事件，本院判決如左：
    主      文
被告戊○○、己○○○應連帶給付原告丙○○新台幣肆拾貳萬貳仟元；連帶給付原告
乙○○新台幣壹佰柒拾壹萬柒仟元；連帶給付原告庚○○新台幣陸拾壹萬壹仟元；連
帶給付原告甲○○新台幣壹拾玖萬肆仟元；連帶給付原告丁○○新台幣壹佰肆拾玖萬
貳仟元，及均自民國八十八年十月二十七日起至清償日止，按週年利率百分之五計算
之利息。
原告其餘之訴駁回。
訴訟費用由原告負擔百分之一，其餘由被告連帶負擔。
    事      實
甲、原告方面：
  一、聲明：被告戊○○、己○○○應連帶給付原告丙○○新台幣（下同）肆拾肆萬
      元；連帶給付原告乙○○壹佰柒拾肆萬元；連帶給付原告庚○○陸拾貳萬元；
      連帶給付原告甲○○貳拾萬元；連帶給付原告丁○○壹佰伍拾萬元，及均自起
      狀繕本送達翌日起至清償日止，按週年利率百分之五計算之利息。
  二、陳述：
    (一)原告丙○○部分：(1)戊○○於民國八十三年六月十五日起會，召集每會二萬元
      之民間互助會，會首連同會員計二十二會，會期自八十三年六月十五日起至八
      十五年三月十五日止，該會於八十五年一月十五日停標，應僅餘三會即結束，
      卻仍有會員即原告丙○○及訴外人高太太、陳月英、紀秀碧、陳阿滿、王美月
      、賴炎各一會及林進德、紀月霞各二會，合計十一會活會未標，原告丙○○已
      繳會款三十八萬元。(2)於八十四年十月二十五日起會，召集每會二萬元之互助
      會，會首連同會員計二十六會，會期自八十四年十月二十五日起至八十六年十
      一月二十五日止，然該會於八十五年一月二十五日無故停標，戊○○二人即避
      不出面，原告丙○○已繳三次會款共計六萬元。以上共計向丙○○詐得會款四
      十四萬元，被告二人目前僅還一萬八千元。
    (二)原告乙○○部分：(1)事實同(一)之(2)所示，原告乙○○已繳交六萬元。(2)原告乙○○另於八十三年四月十日自任會首，召集每會二萬元之互助會，會首連同會
      員計三十會，被告戊○○參加二會，分別於八十三年六月十日及八十三年八月
      十日得標，每月應繳納死會會款四萬元，至八十五年九月十日完會止，然於八
      十五年一月十日起即拒不繳付，故積欠九個月會款計三十六萬元。(3)被告戊○○另參加由乙○○為會首，自八十四年五月十日起會，每會二萬元，會首連同
      會員計二十一會之互助會三會，其分別於八十四年七月十日、八月十日、十月
      十日得標，卻自八十五年一月十日起即未再繳付會款，本件互助會至八十五年
      十二月十日止，戊○○每月應繳會款六萬元，至完會共應繳十二個月，計七十
      二萬元。(4)另被告戊○○於八十四年十二月十三日至乙○○住處偽稱因購進大
      量紙便當材料，急需六十萬元週轉，並簽發華南商業銀行西豐原分行之支票一
      張為憑，並稱一個月後還款，乙○○不疑有詐，如數借予現金，詎屆期該支票
      竟遭退票，並發現票載發票日應為八十五年一月十三日，戊○○竟故意誤寫為
      八十四年一月十三日，乙○○欲找其更正，均逃避無蹤，乙○○始知受騙。以
      上共計向乙○○詐得一百七十四萬元，被告二人目前僅還二萬三千元。
    (三)原告庚○○部分：(1)事實同(一)之(2)所示，庚○○參加二會，每期四萬元，已繳
      納三期，被騙十二萬元。(２)被告戊○○另於八十四年十一月二十日簽發華南
      商業銀行西豐原分行八十五年一月二十日期、面額五十萬元之支票一張向庚○○借用同額現款，詎屆期該支票竟遭退票，屢經催討羅某避不見面，庚○○始
      知受騙。以上共計向庚○○詐得六十二萬元，被告二人目前僅還九千元。
    (四)原告甲○○部分：被告戊○○、己○○○二人偕同至甲○○之工廠，佯稱一時
      欠現金週轉，乃簽發均以戊○○為發票人、華南商業銀行西豐原分行八十五年
      一月三十日期、面額十萬元；及台中區中小企業銀行東豐原分行八十五年二月
      五日期、面額十萬元之支票二張向甲○○借得二十萬元，詎屆期該二張支票竟
      均遭退票，屢經催討均避不見面，甲○○始知受騙，被告二人目前僅還六千元
      。
    (五)原告丁○○部分：被告戊○○、己○○○於八十二年七月十三日，由己○○○
      向其偽稱其夫設廠後市利多，並簽發借用證書向丁○○借款一百五十萬元（且
      係無息借予），由戊○○為連帶保證人，約定於八十二年九月十三日償還，原
      告遂將一百五十萬元借予被告二人，惟被告二人目前僅還八千元。
乙、被告方面：
  壹、被告戊○○未於最後言詞辯論期日到場，其以前到庭聲明、陳述略稱：
  一、聲明：原告之訴駁回。
  二、陳述：承認本有欠原告等人如其訴之聲明所請求之金額，但其已為部分清償。
  貳、被告己○○○未於言詞辯論期日到場，亦未提出準備書狀作何聲明或陳述。
    理      由
一、本件被告戊○○未於最後言詞辯論期日到場，被告己○○○則均未於言詞辯論期
    日到場，核無民事訴訟法第三百八十六條各款所列情形，爰依原告之聲請，由其
    一造辯論而為判決。
二、原告主張之事實，已據本院八十六年度自緝字第七一七號刑事案件，依詐欺罪各
    判處被告二人有期徒刑二年六月在案，且為被告戊○○所自認，惟抗辯稱已為部
    分之清償等語，原告之主張為可採信。又原告丙○○自認被告二人目前已償還一
    萬八千元；原告乙○○自認被告二人目前僅還二萬三千元；原告庚○○自認被告
    二人目前僅還九千元；原告甲○○自認被告二人目前僅還六千元；原告丁○○自
    認被告二人目前僅還八千元。從而，依共同侵權行為之法則，原告丙○○請求被
    告二人連帶給付肆拾貳萬貳仟元；原告乙○○請求被告二人連帶給付壹佰柒拾壹
    萬柒仟元；原告水成請求被告二人連帶給付陸拾壹萬壹仟元；原告甲○○請求
    被告二人連帶給付壹拾玖萬肆仟元；原告丁○○請求被告二人連帶給付壹佰肆拾
    玖萬貳仟元，及均自起訴狀繕本送達翌日即八十八年十月二十七日起至清償日止
    ，按週年利率百分之五計算之利息，洵屬有據，應予准許。逾此範圍之請求，則
    屬無據，應予駁回。
三、據上論結，原告之訴為一部有理由，一部無理由，依民事訴訟法第三百八十五條
    第一項前段、第七十九條但書、第八十五條第二項，判決如主文。
中      華      民      國    八十九    年      一      月      四      日
                                    臺灣臺中地方法院民事第一庭
~B法      官  陳慧珊
右為正本係照原本作成
如不服本判決，應於判決送達後二十日內，向本院提出上訴狀。
中      華      民      國    八十九    年      一      月      四      日
~B法院書記官


司法院資訊處製作；財團法人民間司法改革基金會備份。
